臺灣高等法院刑事裁定
109年度抗字第1017號
抗   告   人  
即聲明異議人  吳宗龍

                      住○○市○○區○○村○○○路00巷0號0樓

上列抗告人因毒品危害防制條例案件，不服臺灣新北地方法院中
華民國109年5月20日駁回聲明異議之裁定（109年度聲字第1884
號），提起抗告，本院裁定如下：
    主  文
抗告駁回。
    理  由
一、原裁定意旨略以：抗告人即聲明異議人吳宗龍認其違反毒品
    危害防制條例案件，臺灣新北地方法院所為98年度簡字第61
    98號確定判決有違背法令之情事，聲請臺灣新北地方檢察署
    檢察官提起非常上訴，經該署檢察官審核後，認並無提起非
    常上訴之事由，於民國109年4月28日以新北檢德文109執聲
    他2043字第301684號函復抗告人前述意旨（下稱本件通知函
    ）。惟該通知函既係檢察官對於抗告人前聲請提起非常上訴
    ，審核認該判決並無受刑人所指違背法令情事，而將審核結
    果通知受刑人，核其性質，顯非檢察官之執行指揮，於法亦
    無得聲明不服之相關規定，是抗告人之聲明異議，自屬無據
    ，應予駁回等語。
二、抗告意旨略以：依刑事訴訟法第442條，其條文明定「應」
    具意見書，而非「得」具意見書，足見，此為檢察官之職責
    ，若審判係違背法令者，檢察官自應提起非常上訴，並無裁
    量之餘地，檢察官倘不予理會，仍予執行，其執行指揮是否
    允當，顯有商榷。又花蓮監獄一名受刑人謝志祥，因被訴施
    用毒品罪，因檢察官重複起訴而遭一罪二罰，被監察院提案
    通過糾正，並具體糾正執行檢察官未翔實核對發見錯誤，準
    此，檢察官執行指揮裁判之刑罰，應負有核對裁判有無違背
    法令之職責，若對違法情形，置之不理，自屬指揮執行不當
    。且伊係對檢察官以累犯執行不當為之聲明異議，並非僅對
    該通知函為聲明異議之客體云云。
三、按受刑人或其法定代理人或配偶，以檢察官執行之指揮為不
    當者，得向諭知該裁判之法院聲明異議，刑事訴訟法第484
    條固定有明文。惟所謂「檢察官執行之指揮不當」，係指就
    執行之指揮違法及執行方法不當等情形而言，即受刑人聲明
    異議之客體，應以檢察官執行之指揮為限。倘受刑人並非針
    對檢察官執行之指揮認有不當，其所為聲明異議即難謂適法
    ，應以裁定駁回（最高法院102年度台抗字第404號裁定意旨
    參照）。
四、經查，抗告人因違反毒品危害防制條例案件，經原審法院以
    98年度簡字第6198號判決，判處有期徒刑5月確定，並與其
    所犯他案，另經本院以99年度聲字第3079號裁定，合併定應
    執行刑有期徒刑29年確定，經臺灣基隆地方檢察署檢察官指
    揮執行等情，有本院被告前案紀錄表可按。抗告人認前開確
    定判決違法，請求檢察官提起非常上訴，臺灣新北地方檢察
    署以109年4月28日新北檢德文109執聲他2043字第301684號
    函，認其聲請非常上訴，於法無據礙難准許，且抗告人所聲
    請非常上訴更定為累犯案件，依累犯判決處刑並無違誤等情
    ，有抗告人所提出之刑事聲請狀影本及前揭函文可按。是檢
    察官係依確定判決內容為指揮執行，上開裁判未依法定程序
    撤銷、變更前，檢察官依法執行業已確定之刑事判決暨定應
    執行刑裁定，即難認其執行之指揮有何違法或不當可言。至
    於檢察官是否依刑事訴訟法第442條規定，添具意見書將該
    案卷宗及證物送交最高檢察署檢察總長，聲請提起非常上訴
    ，乃檢察官之職權行使，並非本案執行之指揮，自非聲明異
    議之客體。至於原確定判決是否有抗告人所指適用累犯違背
    法令之處，亦屬非常上訴程序救濟程序，尚無對之聲明異議
    之餘地（最高法院108年度台抗字第79號裁定意旨參照）。
    是原審因而駁回抗告人異議之聲明，核無不合。抗告人猶執
    前詞提起本件抗告，核無理由，應予駁回。
據上論斷，應依刑事訴訟法第412條，裁定如主文。
中　　華　　民　　國　　109 　年　　7 　　月　　31　　日
                    刑事第十四庭審判長法　官  黃斯偉
                                      法　官  黎惠萍
                                      法　官  許泰誠
以上正本證明與原本無異。
如不服本裁定，應於收受送達後五日內向本院提出再抗告狀。
                                      書記官  朱子勻
中　　華　　民　　國　　109 　年　　8 　　月　　4 　　日